# 非经常性损益

提问人：z239239 时间：2013-12-09 11:30:43
A公司向B公司拆出资金5,000万元，与经营活动无关，以赚取利息为目的。B公司资金链断裂，申请破产。A公司对5,000万元借款计提4,000万元坏账准备。根据A公司的会计政策，该笔应收款为单项金额重大并单项计提坏账准备。 那么，本期计提的坏账准备4,000万元是否属于非经常性损益？
个人认为：构成非经常性损益。 具体理由： 1 、该业务是与经营活动无关的，并且是偶发的； 2 、对于 “单独进行减值测试的应收款项减值准备转回”根据要求需要作为非经常性损益，那么在计提时不确认非经常性损益则在逻辑上说不通。 请陈版及各位大侠指正！

回答人：chenyiwei
可以考虑不作为非经常性损益，但要注意： 1 、以前从该业务中获取的利息收入应作为非经常性损益； 2 、你所说的理由第一条“业务是与经营活动无关的，并且是偶发的”是合理的，但第二条“单独进行减值测试的应收款项减值准备转回”根据要求需要作为非经常性损益，那么在计提时不确认非经常性损益则在逻辑上说不通”并不是在所有情况下都成立。非经常性损益指标作为证券监管指标，体现证券监管政策导向，因此不排除在某些项目上对涉及同一事项的收益和损失采用不同的认定标准（如收益作为非经常性损益，但损失不作为非经常性损益），但如果要这样做，则必须在列举项目中明确指明。这一点是在分析非经常性损益时必须记住的。